臺灣桃園地方法院刑事判決　　　　　　　93年度訴字第1841號
公　訴　人　臺灣桃園地方法院檢察署檢察官
被　　　告　癸○○　男　46歲.
　　　　　　辰○○　男　54歲.
　　　　　　寅○○　男　61歲.
上列被告等因違反臺灣地區與大陸地區人民關係條例等案件，經
檢察官提起公訴（93年度偵字第683 號及第13901 號），及移送
併案審理（臺灣桃園地方法院檢察署93年度偵字第19044 號），
本院判決如下：
    主  文
癸○○共同連續以違反不得使大陸地區人民非法進入臺灣地區之
規定，處有期徒刑壹年貳月。扣案如附表二所示之物，均沒收。
辰○○、寅○○均無罪。
    事  實
一、癸○○與如附表一所示之臺灣地區配偶（下稱臺灣地區配偶
    ）丙○○、丁○○、辛○○、卯○○、巳○○、庚○○、己○○、丑○○（以上丙○○等八人另經本院以94年度簡字第
    4 號改以簡易判決處刑）、子○○（另經本院緝獲後另結）
    、甲○○（另經臺灣桃園地方法院檢察署檢察官以93年度偵
    字第4141號提起公訴）、王朝仁（另經臺灣桃園地方法院檢
    察署檢察官以92年度偵字第18552 號為不起訴處分確定）、
    羅金求（另經臺灣桃園地方法院檢察署檢察官以92年度偵字
    第18551 號為不起訴處分確定）、乙○○（已歿，另經本院
    為不受理判決）均明知如附表所示之大陸地區配偶劉義光、
    林榕華、鄭妹香、池信燦、池永樂、李巧玲、林依嬌、游龍
    欽、葉洪、黃水金、翁玉貞、陳淑金、林杰容（下稱大陸地
    區配偶，均另由警方偵辦中）係大陸地區人民，非經主管機
    關許可，不得進入臺灣地區。大陸地區配偶與癸○○約定每
    人各以人民幣三萬元之代價，透過癸○○之媒介，於如附表
    一所示之媒介時間，在大陸地區，共同基於以行假結婚真入
    境之方式非法進入臺灣，及明知為不實事項而使公務員登載
    於職務上所掌公文書之概括犯意聯絡，並各徵得與之有共同
    基於以行假結婚真入境之方式非法進入臺灣之犯意及明知為
    不實事項而使公務員登載於職務上所掌公文書之概括犯意聯
    絡之臺灣地區配偶之同意，商妥由臺灣地區配偶與大陸地區
    配偶以假結婚之方式，使大陸地區配偶俾能藉探親名義來台
    工作，事前並約定臺灣地區配偶可獲得新臺幣（下同）三萬
    元至十萬元不等之報酬及免費旅遊大陸地區之利益。嗣臺灣
    地區配偶便由癸○○安排前往大陸地區，並與大陸地區配偶
    各於如附表一所示之結婚日期，在無結婚真意之情況下，在
    大陸地區福建省福州市與大陸地區配偶辦理假公證結婚之儀
    式，使大陸地區配偶形式上取得身為臺灣地區配偶之地位。
    後由癸○○及臺灣地區配偶共同各基於行使明知為不實事項
    而使公務員登載於職務上所掌公文書之概括犯意聯絡，明知
    各該婚姻不具結婚真意而無效，竟仍於如附表一所示之結婚
    登記時間，由癸○○帶同臺灣地區配偶持大陸地區出具之結
    婚證書、公證書、
    表一所示之戶政事務所申請辦理結婚，填具結婚登記申請書
    申請辦理結婚登記，使承辦
    人結婚之不實事項登載於職務上所掌之公文書即
    、
    收執，足生損害於戶政機關對結婚登記及
    。臺灣地區配偶各於取得前開戶口名簿及國民
    持往如附表一所示之管區派出所行使進行對保，致各該管派
    出所警員將「臺灣配偶與被保人大陸配偶係夫妻關係」之不
    實事項，登載於「大陸地區人民進入臺灣地區保證書」之對
    保或證明機關（構）簽註意見欄上後，臺灣地區配偶復各將
    前開資料交由癸○○，並由癸○○持該內容虛偽不實之結婚
    證明書、國民
    警政署入出境管理局（下稱境管局）以配偶來臺探親為由，
    申辦大陸地區配偶之入境手續，而各該管承辦之公務員不知
    有偽，誤而核發大陸地區配偶之「中華民國臺灣地區旅行證
    」，批准大陸地區配偶之入境許可後，大陸地區配偶便各於
    如附表一所示入境時間，搭機至桃園中正國際機場，非法入
    境臺灣地區，並各於入境時出示上開不實之公文書予機場之
    證照查驗人員驗證而行使之，並使不知情之證照查驗人員將
    大陸地區配偶入境事由為探親等不實之事項，輸存至其職務
    上所掌管之電腦入出境紀錄內，足以生損害於境管局對於大
    陸地區人民入出境管理之正確性。迨大陸地區配偶各入境臺
    灣後，臺灣地區配偶各於如附表一所示之辦理流動人口登記
    時間，帶同大陸地區配偶至各住處管區辦理流動人口登記，
    致使各承辦員警於流動人口登記聯單上為不實之登載，足以
    生損害於各住處管區派出所對於流動人口管理之正確性。嗣
    於93年1 月13日22時30分許，在桃園縣大溪鎮○○路11號旁
    停車場內，為警在癸○○所駕駛車號3P-4820 號自用小客車
    內當場查獲，並扣得如附表二所示之癸○○等人供本件犯罪
    所用之物。
二、案經桃園縣警察局大溪分局報告暨臺灣桃園地方法院檢察署
    檢察官自動檢舉偵查起訴及移送併案審理。
    理  由
壹、有罪部分：
一、訊據被告癸○○雖矢口否認有何非法使大陸地區人民進入臺
    灣及明知為不實事項而使公務員登載於職務上所掌公文書之
    犯行，辯稱：我承認有帶其他被告去大陸認識大陸配偶情事
    ，但是沒有使公務員登載不實，因為他們都是自願過去大陸
    ，不是我強迫他們去的，復興鄉的部分是甲○○介紹的，而
    且是甲○○帶他們去的，不是我。我只有幫他們代辦，但是
    去戶政、對保都是他們自己去辦理。我與甲○○不是共犯，
    我有教他怎麼辦，但是他去問旅行社，旅行社也會教他怎麼
    辦，因為旅行社也有在代辦收手續費云云。然查，上揭犯罪
    事實，業據被告莊東彬於警詢及偵查中供述甚詳，核與同案
    被告丙○○、丁○○、辛○○、卯○○、巳○○、庚○○、
    己○○、丑○○、乙○○、另案被告甲○○、王朝仁、羅金
    求分別於警詢、偵查及本院審理中所供述之情節大致相符，
    且被告癸○○於本院審理中同意以同案被告丑○○、卯○○
    、巳○○、己○○、丁○○、庚○○、乙○○、丙○○、辛○○之警詢及偵查筆錄作為證據一情（參見本院卷二第49頁
    ），則該等證據資料自得具有證據能力，是觀之同案被告丑
    ○○、卯○○、巳○○、己○○、丁○○、庚○○、乙○○
    、丙○○、辛○○等人與被告癸○○間並無宿怨仇隙，並無
    故意虛構羅織不利被告癸○○不實之陳述之理！再觀之同案
    被告丑○○、卯○○、巳○○、己○○、丁○○、庚○○、
    乙○○、丙○○、辛○○等人分別於警詢、偵查及本院審理
    中所述以查，渠等對於如何與被告癸○○合意以假結婚真來
    臺之方式、於何時何地辦理相關結婚、來臺手續，彼此約定
    代價金額多少等情，均供述甚詳且甚為明確，渠等陳述又與
    如附表二所示之相關物證及書證等證據資料互核一致，堪認
    渠等所述，自可採信。是被告癸○○於本院審理中翻異前詞
    ，而改以前揭情詞所辯，顯係事後避重就輕推諉圖卸之詞，
    殊無可採。從而，本件事證已臻明確，被告癸○○之犯行洵
    堪認定，應予依法論科。
二、按被告癸○○於犯罪後，臺灣地區與大陸地區人民關係條例
    業已於92年10月29日修正，嗣經總統公布施行，其中臺灣地
    區與大陸地區人民關係條例第79條第1 項之刑度已由五年以
    下有期徒刑、拘役或科或併科新臺幣五十萬元以下罰金，提
    高為一年以上七年以下有期徒刑，得併科新臺幣一百萬元以
    下罰金，是被告癸○○犯罪後法律已有變更，比較新舊法之
    結果，以修正前臺灣地區與大陸地區人民關係條例第79條第
    1 項規定有利於被告癸○○，應依刑法第2 條第1 項但書之
    規定，應適用最有利於被告癸○○之新法，即行為時之修正
    前臺灣地區與大陸地區人民關係條例第79條第1 項規定處罰
    ，公訴意旨未及比較適用，容有未洽。次按臺灣地區與大陸
    地區人民關係條例第15條第1 款規定，不得使大陸地區人民
    非法進入臺灣地區，被告以假結婚方式，使大陸地區女子李
    永利得以探親名義入境臺灣，入境方式及手續形式上雖均合
    法，惟實質上形同以非法手段使大陸地區人民進入臺灣，與
    前揭使大陸地區人民非法進入臺灣地區規定相符（最高法院
    89年度台上字第7189號、90年度台上字第7854號判決意旨可
    資參照）。次按
    臺灣地區旅行證申請書、電腦入出境記錄、流動人口登記聯
    單等文件，分別為戶政機關及境管局之公務員職務上所掌之
    公文書，該管公務員對於
    實質審查之權，而被告癸○○知悉臺灣地區配偶並無與大陸
    地區配偶結婚之真意，竟各持上開結婚公證書、證明書等文
    件申辦結婚登記，使該管公務員將此不實事項登載於
    記簿，並持據上開記載不實之
    ，向境管局申請大陸地區人民以探親名義進入臺灣地區，並
    各於入境時出示上開不實之公文書予機場之證照查驗人員驗
    證而行使之，並使不知情之證照查驗人員將大陸地區配偶入
    境事由為探親等不實之事項，輸存至其職務上所掌管之電腦
    入出境紀錄內，後又帶同大陸地區配偶至各住處管區辦理流
    動人口登記，致使各承辦員警於流動人口登記聯單上為不實
    之登載，均足以生損害於戶政機關對結婚登記及
    境管局對於大陸地區人民入出境管理、各住處管區派出所對
    於流動人口管理之正確性。核被告癸○○所為，係違反修正
    前臺灣地區與大陸地區人民關係條例第15條第1 款規定，而
    犯有同條例第79條第1 項之非法使大陸地區人民進入臺灣地
    區罪、刑法第216 條、第214 條之行使使公務員登載不實罪
    。公訴意旨原誤認依修正後臺灣地區與大陸地區人民關係條
    例第15條第1 款、第79條第1 項之規定論處，惟已經公訴人
    於本院準備程序中當庭更正為修正前臺灣地區與大陸地區人
    民關係條例第15條第1 款、第79條第1 項之規定論斷，附予
    敘明（參見本院卷一第137 頁）。被告癸○○前開使公務員
    登載不實事項之低度行為，已為行使之高度行為所吸收，均
    不另論使公務員登載不實事項罪。被告癸○○各與臺灣地區
    配偶就上開犯行，均各有犯意聯絡及行為分擔，均各為共同
    正犯。被告癸○○先後多次明知為不實之事項而使公務員登
    載於職務上所掌之公文書並持以行使及先後多次以違反不得
    使大陸地區人民非法進入臺灣地區之之行為，各均時間緊接
    ，方法相同，各觸犯構成要件相同之罪，顯各係基於概括犯
    意反覆為之，各為連續犯，依刑法第56條規定，各論以一罪
    ，並加重其刑。被告癸○○就上開所犯二罪間，有方法目的
    、原因結果之牽連關係，依刑法第55條後段之規定，應從一
    重之違反修正前臺灣地區與大陸地區人民關係條例第79條第
    1 項規定處斷。又臺灣桃園地方法院檢察署檢察官以93年度
    偵字第19044 號移送如附表一編號十所示有關被告癸○○與
    另案被告甲○○所犯上開二罪之併案審理部分，與前開起訴
    並論罪科刑部分各有連續犯及牽連犯之裁判上一罪關係，應
    為起訴效力所及，本院自應併予審理，併此敘明。爰審酌被
    告癸○○為貪圖不法利益而罹刑典，使大陸地區人民非法進
    入臺灣地區，有妨害臺灣地區安全之虞，犯後於警詢及偵查
    中初能坦認犯行，惟於本院審理中翻異前詞而矢口否認，難
    認悔意甚堅，惟念之自案發後至今已無從事相類似之不法情
    事等一切情狀，量處如主文所示之刑，以資懲儆。又扣案如
    附表二所示之物，係被告癸○○與臺灣地區配偶分別所有供
    本件犯罪所用之物，業據渠等分別於警詢、偵查及本院審理
    中供承在卷可按，爰依刑法第38條第1 項第2 款規定，併予
    宣告沒收。至扣案如附表三所示之物，與本件犯罪事實無涉
    ，顯非供本件犯罪所用或供犯罪預備或犯罪所得之物，亦非
    違禁物，爰不另為沒收之諭知，併予敘明。
貳、無罪部分：
一、公訴意旨另以：被告辰○○、寅○○與被告癸○○共同各為
    上開犯行，因認被告辰○○、寅○○亦涉有違反修正前臺灣
    地區與大陸地區人民關係條例第15條第1 款規定，而犯有同
    條例第79條第1 項之非法使大陸地區人民進入臺灣地區罪、
    刑法第216 條、第214 條之行使使公務員登載不實罪嫌等語
    。
二、惟按犯罪事實應依證據認定之，無證據不得認定犯罪事實，
    不能證明被告犯罪者，應諭知無罪之判決，刑事訴訟法第
    154 條第2 項、第301 條第1 項分別定有明文。又事實之認
    定，應憑證據，如未能發現相當證據，或證據不足以證明，
    自不能以推測或擬制之方法，以為裁判基礎。而認定不利於
    被告之事實，須依積極證據，苟積極證據不足為不利於被告
    事實之認定時，即應為有利於被告之認定，更不必有何有利
    之證據。且認定犯罪事實所憑之證據，雖不以直接證據為限
    ，間接證據亦包括在內，然而無論直接或間接證據，其為訴
    訟上之證明，須於通常一般之人均不致有所懷疑，而得確信
    其為真實之程度者，始得據為有罪之認定（最高法院40年度
    台上字第86號、30年度上字第816 號及76年台上字第4986號
    判例意旨可資參照）。
三、訊據被告辰○○、寅○○均堅決否認有何非法使大陸地區人
    民進入臺灣及明知為不實事項而使公務員登載於職務上所掌
    公文書之犯行，被告辰○○辯稱：我是真結婚，戊○○有來
    臺灣，她是92年6 月12日來的，現在住在我家，癸○○有介
    紹我去大陸看二個人，並說如果有意思，再以電話聯絡一段
    時間，之後才決定要結婚，因為我不知道來台手續如何辦理
    ，所以委託癸○○辦理，我付給癸○○二萬元補貼機票費，
    另外十三萬元由戊○○收取等語；被告寅○○則以：我本來
    就和壬○○認識，我有送六萬元給壬○○，是委託癸○○辦
    理，癸○○幫我辦手續，我有給癸○○五千元喝茶錢。我本
    來想要假結婚，但是後來與壬○○商量之後，決定真結婚等
    語置辯。
四、本件公訴人認被告辰○○、寅○○涉嫌違反上開犯行，無非
    以：訊據被告癸○○、辰○○、寅○○對於右揭犯行坦承不
    諱，均與被告癸○○互核一致，並有如起訴書事實欄所列之
    扣案物及起訴書附表所列證據在卷可參，為其論據。
五、經查：
  (一)被告辰○○於警詢中並未到案應訊，而其於偵查中所述係稱
    ：我是92年8 月間透過癸○○介紹，11月20日我去大陸福州
    機場，戊○○到機場接我，之後戊○○帶我到她家，之後戊○○再打電話給癸○○，癸○○過來找戊○○，我們談了結
    婚的事，我和戊○○在大陸福州民政局辦理結婚證書，也請
    客，回臺後，癸○○帶我到台北的境管局辦理戊○○的入臺
    證。過程委託癸○○處理等語（參見93年度偵字第683 號卷
    二第82頁）。據此以觀，顯難認定被告辰○○於偵查中有對
    其涉嫌上開犯行為自白，是以公訴意旨此部分所認，難認有
    據。再被告寅○○於警詢中雖先供稱有與被告癸○○合意以
    假結婚方式使其配偶壬○○來臺之情，惟於警詢之末亦供稱
    ：我原本是在癸○○條件交換下而與壬○○辦理假結婚，但
    在大陸期間與壬○○日久生情，其實已有意與壬○○共組家
    庭之意等語（參見93年度偵字第683 號卷一第132 頁正面）
    ，且其於偵查中亦係供稱：本來是要去假結婚，去時她真的
    要嫁給我，我們之前有認識，後來就有要結婚的意思才結婚
    ，她來臺都和我一起住，在警局我的意思本來是要假結婚，
    後來真的有結婚的意思等語（參見93年度偵字第683 號卷二
    第102 頁）。而按結婚乃身分行為，應尊重當事人本人內心
    真實之意思，即當事人間須有結婚之合意，始生結婚之效力
    。則被告寅○○於警詢及偵查中皆已表明其係與壬○○基於
    真結婚之合意而為結婚等情，是難認公訴意旨所指被告寅○○於警詢及偵查中有對其涉嫌上開犯行為自白。再參之被告
    癸○○於偵查中亦供承：辰○○是真的結婚，不是假結婚等
    語（參見93年度偵字第683 號卷二第94、95頁），於本院準
    備程序中亦係供承：辰○○、寅○○是真的結婚等語（參見
    本院卷一第138 頁）。綜上以觀，被告辰○○、寅○○於警
    詢抑或偵查中顯難認有何自白犯行之情事，且被告癸○○亦
    堅詞供承被告辰○○、寅○○係真結婚等情，顯然被告辰○○、寅○○是否確有公訴意旨所指自白假結婚之犯行，甚有
    疑義，是公訴意旨此部分所認，尚嫌速斷而難加採信。
  (二)又證人戊○○、壬○○皆證稱各係與被告辰○○、寅○○基
    於真結婚之合意而結婚，在大陸地區福州市並有辦理結婚手
    續、宴客、收受聘金，來臺之後皆各有與被告辰○○、寅○○同住，並詳述被告辰○○、寅○○之工作、家庭成員及來
    臺後之日常生活情形等情，已據證人戊○○、壬○○於本院
    審理中供承在卷（參見本院卷二第9-33頁）。復經本院函詢
    被告辰○○之
    往被告辰○○住處查察狀況，經該分局函覆稱：戊○○目前
    仍暫住該址（大內鄉頭社村8 鄰108 號），截至94年1 月5
    日勤區員警前往查察時均有查遇等情，有該分局94年2 月3
    日函暨所附之戊○○暫住人口戶名片及查訪記錄影本一紙在
    卷可參（參見本院卷二第54-55 頁），更徵被告辰○○、戊○○前開所述應屬實在。至前開函文雖稱：壬○○至今均未
    查遇，且未居住該處大內鄉石城村石子瀨119 號等情，然被
    告寅○○、壬○○於本院審理中均陳稱：戊○○有時會住在
    桃園縣平鎮市的姑媽家等語（參見本院卷二第64-66 頁）。
    準此以觀，雖被告寅○○上開住處之轄區員警查訪均未遇證
    人壬○○一情屬實，然該轄區員警查訪情形為何，是否恰於
    被告寅○○、證人壬○○外出時前往查察，均難以排除此一
    可能性，尚無以遽認被告寅○○、證人壬○○前開所述不實
    ，尚存有合理懷疑之存在，而無從形成對被告寅○○為有罪
    之確信。
  (三)綜上所述，被告辰○○、寅○○經本院調查證據所得，認其
    二人分別於證人戊○○、壬○○尚係真結婚，而非假結婚情
    事，是以扣案如附表三編號七、八所示之物，可認係被告辰
    ○○、寅○○用以真結婚所用之物，根據「罪證有疑，利於
    被告」之證據法則，即不得遽為不利被告辰○○、寅○○之
    認定。此外，又查無其他積極證據足認被告辰○○、寅○○
    有何公訴意旨所指涉犯此部分之犯行，揆諸首揭法條及判例
    意旨說明，自不能證明被告辰○○、寅○○犯罪，應為無罪
    之諭知，以昭審慎。
據上論斷，應依刑事訴訟法第299 條第1 項前段、第301 條第1
項，修正前臺灣地區與大陸地區人民關係條例第15條第1 款、第
79條第1 項，刑法第11條前段、第2 條第1 項但書、第28條、第
56條、第216 條、第214 條、第55條、第38條第1 項第2 款，罰
金罰鍰提高標準條例第1 條前段，判決如主文。
本案經檢察官孫沛琦到庭執行職務。
中　　華　　民　　國　　94　　年　　3 　　月　　8 　　日
                        臺灣桃園地方法院刑事第十二庭
                            審判長法  官    游  紅  桃
                                  法  官    黃  永  定
                                  法  官    林  家  賢
上列正本證明與原本無異。
如不服本判決，應於判決送達後10日內，向本院提出上訴狀（應
附繕本），上訴於臺灣高等法院。
                                  書記官    戴  育  萍
中　　華　　民　　國　　94　　年　　3 　　月　　11　　日
~F0
~T40
┌───────────────────────────────────────────────────────┐
│附表一：                                                                                    93年度訴字第1841號│
├──┬───────┬───────┬──────┬───────┬──────┬─────────┬────┤
│編號│臺灣地區配偶  │大陸地區配偶  │結 婚 日 期 │結婚登記時間  │入 境 時 間 │辦理流動人口登記  │ 備  註 │
│    │              │              │            │及戶政事務所  │            │時間及地點        │        │
├──┼───────┼───────┼──────┼───────┼──────┼─────────┼────┤
│一  │丙○○        │劉義光        │92.3.11     │92.3.26       │92.4.22     │92.8月間          │        │
│    │              │              │            │該管戶政事務所│            │復興分駐所        │        │
├──┼───────┼───────┼──────┼───────┼──────┼─────────┼────┤
│二  │丁○○        │林榕華        │92.6.16     │92.7.1        │92.8.2      │92.8.2            │        │
│    │              │              │            │臺中縣烏日鄉戶│            │烏日派出所        │        │
│    │              │              │            │政事務所      │            │                  │        │
├──┼───────┼───────┼──────┼───────┼──────┼─────────┼────┤
│三  │辛○○        │鄭妹香        │92.7.22     │92.8.7        │92.11.1     │92.11月間         │        │
│    │              │              │            │該管戶政事務所│            │羅浮派出所        │        │
├──┼───────┼───────┼──────┼───────┼──────┼─────────┼────┤
│四  │卯○○        │池信燦        │92.6.18     │92.6.30       │92.8.23     │92.8月間          │        │
│    │              │              │            │桃園縣大園鄉戶│            │埔心派出所        │        │
│    │              │              │            │政事務所      │            │                  │        │
├──┼───────┼───────┼──────┼───────┼──────┼─────────┼────┤
│五  │巳○○        │池永樂        │92.6.13     │92.6.30       │92.8.23     │92.8月間          │        │
│    │              │              │            │桃園縣桃園市戶│            │埔心派出所        │        │
│    │              │              │            │政事務所      │            │                  │        │
├──┼───────┼───────┼──────┼───────┼──────┼─────────┼────┤
│六  │庚○○        │李巧玲        │92.8.26     │92.9.10       │尚未入境    │無                │未遂    │
│    │              │              │            │桃園縣復興鄉戶│            │                  │        │
│    │              │              │            │政事務所      │            │                  │        │
├──┼───────┼───────┼──────┼───────┼──────┼─────────┼────┤
│七  │己○○        │林依嬌        │92.7.24     │92.8.7        │92.11.2     │92.11.4           │        │
│    │              │              │            │桃園縣復興鄉戶│            │光華派出所        │        │
│    │              │              │            │政事務所      │            │                  │        │
├──┼───────┼───────┼──────┼───────┼──────┼─────────┼────┤
│八  │丑○○        │游龍欽        │91.12.12    │91.12.31      │92.2.16     │92.2月中旬        │        │
│    │              │              │            │桃園縣桃園市戶│            │埔子派出所        │        │
│    │              │              │            │政事務所      │            │                  │        │
├──┼───────┼───────┼──────┼───────┼──────┼─────────┼────┤
│九  │子○○        │葉洪          │92.7.25     │92.8.8        │92.9.8      │92.9.8後之某日    │        │
│    │              │              │            │該管戶政事務所│            │該管派出所        │        │
├──┼───────┼───────┼──────┼───────┼──────┼─────────┼────┤
│十  │甲○○        │黃水金        │92.3.10     │92.3.26       │92.4.22     │92.4月間          │        │
│    │              │              │            │該管戶政事務所│            │該管派出所        │        │
├──┼───────┼───────┼──────┼───────┼──────┼─────────┼────┤
│十一│王朝仁        │翁玉貞        │92.3.14     │92.3.28       │92.7.5      │92.7.5            │        │
│    │              │              │            │桃園縣大溪鎮戶│            │羅浮派出所        │        │
│    │              │              │            │政事務所      │            │                  │        │
├──┼───────┼───────┼──────┼───────┼──────┼─────────┼────┤
│十二│羅金求        │陳淑金        │92.3.12     │92.3.26       │92.4.22     │92.4月底          │        │
│    │              │              │            │桃園縣大溪鎮戶│            │奎輝派出所        │        │
│    │              │              │            │政事務所      │            │                  │        │
├──┼───────┼───────┼──────┼───────┼──────┼─────────┼────┤
│十三│乙○○        │林杰容        │92.7.24     │92.8.2        │92.11.2     │92.11.5           │        │
│    │              │              │            │桃園縣桃園市戶│            │同安派出所        │        │
│    │              │              │            │政事務所      │            │                  │        │
└──┴───────┴───────┴──────┴───────┴──────┴─────────┴────┘
┌────────────────────────────────┐
│附表二：                                      93年度訴字第1841號│
├──┬──────────────────┬──────────┤
│編號│扣 案 物 品 名 稱 、 數 量 及 單 位 │ 備   註            │
├──┼──────────────────┼──────────┤
│一  │子○○、乙○○、辛○○、巳○○、呂春│                    │
│    │煌、己○○、庚○○、丑○○之印章各一│                    │
│    │枚                                  │                    │
├──┼──────────────────┼──────────┤
│二  │己○○之「中華人民共和國結婚証」一本│                    │
├──┼──────────────────┼──────────┤
│三  │巳○○之「財團法人海峽交流基金會證明│                    │
│    │」、「結婚證明書」、「中華人民共和國│                    │
│    │福建省福州市公証處公証書」、「戶口謄│                    │
│    │本」各一份                          │                    │
├──┼──────────────────┼──────────┤
│四  │庚○○之「財團法人海峽交流基金會證明│                    │
│    │」、「結婚證明書」各一份            │                    │
├──┼──────────────────┼──────────┤
│五  │己○○之「財團法人海峽交流基金會證明│                    │
│    │」、「結婚證明書」各一份            │                    │
├──┼──────────────────┼──────────┤
│六  │卯○○之「財團法人海峽交流基金會證明│                    │
│    │」、「結婚證明書」、「戶口謄本」各一│                    │
│    │份                                  │                    │
├──┼──────────────────┼──────────┤
│七  │丁○○之「財團法人海峽交流基金會證明│                    │
│    │」、「結婚證明書」、「戶口謄本」各一│                    │
│    │份                                  │                    │
├──┼──────────────────┼──────────┤
│八  │辛○○之「財團法人海峽交流基金會證明│                    │
│    │」、「結婚證明書」各一份            │                    │
├──┼──────────────────┼──────────┤
│九  │乙○○之「財團法人海峽交流基金會證明│                    │
│    │」、「結婚證明書」各一份            │                    │
├──┼──────────────────┼──────────┤
│十  │子○○之「財團法人海峽交流基金會證明│                    │
│    │」、「結婚證明書」、「戶口謄本」各一│                    │
│    │份                                  │                    │
├──┼──────────────────┼──────────┤
│十一│癸○○之筆記本四本                  │                    │
└──┴──────────────────┴──────────┘
┌────────────────────────────────┐
│附表三：                                      93年度訴字第1841號│
├──┬──────────────────┬──────────┤
│編號│扣 案 物 品 名 稱 、 數 量 及 單 位 │ 備   註            │
├──┼──────────────────┼──────────┤
│一  │吳阿喜、蔡宏民之印章各一枚          │                    │
├──┼──────────────────┼──────────┤
│二  │唐秋萍之「中華民國臺灣地區入出境許可│                    │
│    │證」一張、「大陸居民往來臺灣通行証」│                    │
│    │一本                                │                    │
├──┼──────────────────┼──────────┤
│三  │癸○○之「中華人民共和國離婚証」一本│                    │
│    │、「中華人民共和國結婚証」一本      │                    │
├──┼──────────────────┼──────────┤
│四  │己○○之「臺灣居民來往大陸通行証」一│                    │
│    │本                                  │                    │
├──┼──────────────────┼──────────┤
│五  │丑○○之本票二張、「親屬關係公証書」│                    │
│    │二份                                │                    │
├──┼──────────────────┼──────────┤
│六  │癸○○之「財團法人海峽交流基金會證明│                    │
│    │」、「離婚証明書」、「戶口謄本」各一│                    │
│    │份                                  │                    │
├──┼──────────────────┼──────────┤
│七  │辰○○之「財團法人海峽交流基金會証明│                    │
│    │」、「結婚証明書」、「戶口謄本」各一│                    │
│    │份                                  │                    │
├──┼──────────────────┼──────────┤
│八  │寅○○之「財團法人海峽交流基金會証明│                    │
│    │」、「結婚証明書」、「戶口謄本」各一│                    │
│    │份                                  │                    │
└──┴──────────────────┴──────────┘
附錄本判決論罪科刑法條：
修正前臺灣地區與大陸地區人民關係條例第15條第1款：
左列行為不得為之：
一  使大陸地區人民非法進入臺灣地區。
修正前臺灣地區與大陸地區人民關係條例第79條：
違反第十五條第一款規定者，處五年以下有期徒刑、拘役或科或
併科新臺幣五十萬元以下罰金。
以犯前項之罪為常業者，處一年以上七年以下有期徒刑，得併科
新臺幣一百萬元以下罰金。
第一項之未遂犯罰之。
刑法第216條：
行使第二百十條至第二百十五條之文書者，依偽造、變造文書或
登載不實事項或使登載不實事項之規定處斷。
刑法第214條：
明知為不實之事項，而使公務員登載於職務上所掌之公文書，足
以生損害於公眾或他人者，處三年以下有期徒刑、拘役或五百元
以下罰金。
